臺灣臺北地方法院民事裁定
111年度事聲字第33號
異  議  人  吳仁良  

相  對  人  永豐商業銀行股份有限公司

法定代理人  陳嘉賢  
相  對  人  莊銘仁  
上列當事人間依職權裁定確定訴訟費用額事件，異議人對於本院
司法事務官於民國111年4月14日所為111年度司他字第149號民事
裁定提出異議，本院裁定如下：
    主  文
異議駁回。
    理  由
一、按當事人對於司法事務官處理事件所為之終局處分，得於處
    分送達後10日之不變期間內，以書狀向司法事務官提出異議
    ；司法事務官認前項異議有理由時，應另為適當之處分；認
    異議為無理由者，應送請法院裁定之；法院認該異議為有理
    由時，應為適當之裁定，認異議為無理由者，應以裁定駁回
    之，民事訴訟法第240條之4第1至3項分別定有明文。查本件
    異議人就本院司法事務官於民國111年4月14日以111年度司
    他字第149號依職權裁定確定訴訟費用額事件之裁定（下稱
    原裁定），異議人於收受該裁定送達後10日內具狀聲明異議
    ，司法事務官認其異議無理由而送請本院裁定，經核符合上
    開規定，合先敘明。
二、按勞工或工會提起確認僱傭關係或給付工資之訴，暫免徵收
    依民事訴訟法所定裁判費之2分之1，勞資爭議處理法第57條
    定有明文。又按因確認僱傭關係或給付工資、退休金或資遣
    費涉訟，勞工或工會起訴或上訴，暫免徵收裁判費3分之2，
    勞動事件法第12條第1項亦定有明文。上開條文即民事訴訟
    法第77條之22第3項所稱依其他法律規定暫免徵收之裁判費
    ，上開暫免徵收裁判費之規定，僅係暫緩而非免除當事人繳
    納裁判費之義務，於訴訟終結確定後，第一審法院仍應以法
    律規定暫免徵收之數額為限，確定本件訴訟費用額，並依民
    事訴訟法關於訴訟費用負擔之規定，向應負擔訴訟費用之當
    事人徵收裁判費。又依民事訴訟法第91條第3項規定，法院
    依聲請以裁定確定之訴訟費用額，應於裁定送達翌日起，加
    給按法定利率計算之利息，其立法理由旨在促使當事人早日
    自動償付其應賠償對造之訴訟費用，則法院依職權裁定確定
    訴訟費用額，既同屬確定訴訟費用額之程序，亦應基於同一
    理由而類推適用同法第91條第3項規定加計法定遲延利息（
    臺灣高等法院暨所屬法院94年法律座談會民事類提案第34號
    法律問題二研討結果參照）。
三、本件異議意旨略以：本件經本院109年度勞訴字第272號判決
    伊敗訴，惟經伊上訴後，本院未合法送達即於110年1月29日
    裁定上訴駁回，復於110年4月1日裁定聲請駁回。本件現於
    最高法院審理中，該事件尚未確定，原裁定即命伊繳納前暫
    免徵收之訴訟費用即非合理，顯非適法等語。　　　　
四、經查，異議人與相對人間請求損害賠償等事件（即系爭事件
    ），異議人依勞動事件法第12條規定暫免徵收依民事訴訟法
    所定裁判費3分之2，嗣系爭事件經本院以109年度勞訴字第2
    72號判決駁回異議人之訴確定等情，業經本院調取系爭事件
    卷宗核閱無訛。又關於本件應由異議人負擔之訴訟費用額，
    原裁定以異議人暫免繳納之裁判費為2萬4,889元，因系爭事
    件既已終結，故依上開規定，依職權向應負擔訴訟費用之異
    議人徵收暫免繳納之裁判費，及自裁定送達之翌日起按週年
    利率5%計算之利息，經核於法並無違誤。綜上，異議人應向
    本院繳納訴訟費用為2萬4,889元，本院司法事務官依該判決
    確定異議人應負擔之訴訟費用額，核無不合。至異議人主張
    系爭事件現由最高法院審理當中，尚未確定等語，惟此部分
    異議人所提者，係異議人就本院109年度勞訴字第272號案件
    聲請回復原狀，經本院駁回異議人聲請，異議人提起抗告，
    經臺灣高等法院110年度勞抗字第35號駁回異議人之抗告，
    異議人復提起再抗告，經最高法院以110年度台聲字第2576
    號、111年度台聲字第1號駁回聲請，異議人再針對前開最高
    法院已確定之裁定不服聲請再審，業據本院依職權調閱前開
    卷宗查核無誤，並有最高法院111年3月30日台民戊字第1110
    000079號、異議人再抗告狀在卷可稽，此部分與系爭事件是
    否確定無涉，異議人所述，顯屬有誤。至異議人另主張系爭
    事件程序有瑕疵、請求確認聲請人與永豐商業銀行股份有限
    公司（下稱永豐銀行）間僱傭關係存在、永豐銀行應給付人
    307萬4,599元及相對人應連帶賠償聲請人94萬3,331元等情
    ，並非就本院司法事務官所為確定訴訟費用額裁定之計算當
    否加以爭執，與確定訴訟費用程序之目的無涉。是以，本院
    所得審究者僅為所列費用項目是否屬法定訴訟費用之範圍、
    該項費用是否確有支出及數額之計算有無錯誤而已，異議人
    上開辯詞非本件程序所得審究。從而，本件異議人以上開理
    由指摘原裁定不當，求予廢棄原裁定，為無理由，應予駁回
    。
五、依民事訴訟法第240條之4第3項後段，裁定如主文。
中　　華　　民　　國　　111 　年　　5 　　月　　31　　日
                  民事第一庭    法　官　 賴淑萍
以上正本係照原本作成。
如不服本裁定應於送達後10日內向本院提出抗告狀，並繳納抗告
費新臺幣1,000元。                  
中　　華　　民　　國　　111 　年　　5 　　月　　31　　日
                                書記官   黃怜瑄